臺灣臺北地方法院刑事判決
111年度審易字第1059號
公  訴  人  臺灣臺北地方檢察署檢察官
被      告  林麗容



上列被告因賭博案件，經檢察官提起公訴（111年度偵字第13597
號）後，被告於本院審理中就被訴事實為有罪之陳述，經檢察官
聲請改依協商程序而為判決，本院予以同意，判決如下：
    主  文
甲○○犯意圖營利聚眾賭博罪，累犯，處有期徒刑參月，如易科罰
金，以新臺幣壹仟元折算壹日。    
扣案之麻將牌貳副（含牌尺捌支、骰子陸顆、搬風台貳顆），及
抽頭金新臺幣伍佰元沒收。    
未扣案之抽頭金現金新臺幣拾貳萬元沒收，如全部或一部不能沒
收或不宜執行沒收時，追徵其價額。  
    事實及理由
一、本件犯罪事實及證據，除引用附件一檢察官起訴書關於被告
    尤居隆之記載外，另據被告於本院審理時坦承犯行，核其自
    白，與起訴書所載事證相符，可認屬實，本案事證明確，被
    告犯行堪予認定，應依法論科。
二、論罪科刑：
　  核被告所為，係犯刑法第268條之意圖營利供給賭博場所罪
    及意圖營利聚眾賭博罪。被告以一行為觸犯第268條前段之
    圖利供給賭博場所罪及同條後段之圖利聚眾賭博罪罪，為想
    像競合犯，應依刑法第55條規定，從一重論以圖利聚眾賭博
    罪。被告所為圖利聚眾賭博之犯行，係於密切接近之一定時
    間及空間內為之，應係基於同一營利意圖，本質上乃具有反
    覆、延續性行為之特徵，於刑法評價上，堪認係集合多數犯
    罪行為而成立獨立犯罪型態之集合犯，應論以包括之一罪。
    依認罪協商結果判決如主文所示，並諭知易科罰金之折算標
    準。　　
三、附記事項：
　㈠被告有如起訴書所載之前科執行情形，有臺灣高等法院被告
    前案紀錄表一份在卷可證，其於有期徒刑執行完畢後五年內
    故意再犯本案有期徒刑以上之罪，為累犯，應依刑法第47條
    第1項規定加重其刑。　　
　㈡沒收：
　⒈刑法第38條之1第1項前段、第3項規定，犯罪所得，屬於犯罪
    行為人者，沒收之，於全部或一部不能沒收或不宜執行沒收
    時，追徵其價額；又當場賭博之器具與在賭檯或兌換籌碼處
    之財物，不問屬於犯人與否，沒收之；供犯罪所用之物，屬
    於犯罪行為人者，得沒收之，刑法第266條第2項、第38條第
    2項前段分別定有明文。　  
　⒉扣案之麻將牌二副（含牌尺八支、骰子六顆、搬風台二顆）
    ，及抽頭金新臺幣（下同）500元，分別為當場賭博之器具
    及在賭檯之財物，應依刑法第266條第2項、第38條第2項前
    段之規定宣告沒收之。又被告有未扣案之抽頭金12萬元，為
    被告本案犯罪所得，應依刑法第38條之1第1項前段、第3項
    之規定，予以宣告沒收之，並於全部或一部不能沒收或不宜
    執行沒收時，追徵其價額。
　⒊至扣案如附表二所示之賭資共計9,750元，分別為賭客陳阿宗
    （500元）、吳陳美英（300元）、陳渼錡（5,300元）、柯
    能典（200元）、黃相凱（2,950元）、陳正德（500元）等
    人所有，業經警方依社會秩序維護法裁處沒入（見偵卷第12
    5頁），不予宣告沒收。　　
四、除有刑事訴訟法第455條之4第1項第1款於本訊問程序終結前
    ，被告撤銷協商合意或檢察官撤回協商聲請者；第2款被告
    協商之意思非出於自由意志者；第4款被告所犯之罪非第455
    條之2第1項所定得以協商判決者；第6款被告有其他較重之
    裁判上一罪之犯罪事實者；第7款法院認應諭知免刑或免訴
    、不受理者情形之一，及違反同條第2項「法院應於協商合
    意範圍內為判決；法院為協商判決所科之刑，以宣告緩刑或
    2年以下有期徒刑、拘役或罰金為限」之規定者外，檢察官
    與被告均不得上訴。如有前述得上訴之情形，得自收受判決
    送達之翌日起20日內，向本院提出上訴書狀，上訴於第二審
    法院，併予敘明。
據上論斷，應依刑事訴訟法第455條之2第1項、第455條之8、第4
54條、第455條，刑法第268條、第55條、第47條第1項、第41條
第1項前段、第266條第2項、第38條第2項、第38條之1第1項前段
、第3項、第40條之2，判決處刑如主文。
本案經檢察官王貞元提起公訴、檢察官邱曉華到庭執行職務。
中    華    民    國    111   年     8    月    11    日
                  刑事第二十庭    法  官  洪英花
以上正本證明與原本無異。
不得上訴。
                                  書記官  洪啟瑞
中    華    民    國    111   年     8    月    11    日
附錄本案論罪科刑依據法條全文：
中華民國刑法第268條
意圖營利，供給賭博場所或聚眾賭博者，處3年以下有期徒刑，
得併科9萬元以下罰金。
附件一：
臺灣臺北地方檢察署檢察官起訴書
                                    111年度偵字第13597號
　　被　　　告　甲○○　女　61歲（民國00年0月00日生）
　　　　　　　　　　　　住臺北市○○區○○街00巷00弄0號9
　　　　　　　　　　　　　樓
　　　　　　　　　　　　居臺北市○○區○○○路000號7樓之
　　　　　　　　　　　　　3
　　　　　　　　　　　　國民身分證統一編號：Z000000000號
上列被告因賭博等案件，業經偵查終結，認為宜提起公訴，茲將
犯罪事實及證據並所犯法條分敘如下：
　　　　犯罪事實
一、甲○○前因賭博案件，經臺灣臺北地方法院以107年度簡字第4
    17號判決判處有期徒刑2月確定，於民國107年4月24日易科
    罰金執行完畢。又意圖營利，基於供給賭博場所聚眾賭博之
    犯意，自110年10月間起，承租臺北市○○區○○○路000號7樓之
    3（下稱本案房屋）作為賭博場所，提供麻將作為器具經營
    賭場牟利，賭博方式為臺灣麻將16張，賭客自摸1次收取新
    臺幣（下同）100元作為抽頭金，每將最多收取抽頭金500元
    。嗣於111年4月15日17時許，適有陳阿宗、吳陳美英、陳渼
    錡、柯能典、黃相凱、陳正德、徐顥銘等人，在本案房屋以
    上開方式賭博財物，為警當場查獲，並扣得麻將牌2副（含
    牌尺8支、骰子6顆、搬風台2顆）、賭資共9,750元及抽頭金
    500元。
二、案經臺北市政府警察局中山分局報告偵辦。
　      證據並所犯法條
一、證據清單及待證事實：
編號 證據名稱 待證事實 1 被告甲○○於警詢中之自白及偵查中之供述 被告自110年10月間起承租本案房屋，提供麻將、牌尺、骰子等物供賭客賭玩，每週營業3天，自摸者抽取100元抽頭金，每將抽取500元，至今收取抽頭金約12萬元之事實。 2 證人陳阿宗之證述 證人陳阿宗於111年4月15日14時許起，在本案房屋內賭博麻將，自摸1次抽頭100元，抽頭金由被告收取，證人陳阿宗在該址參與賭博約10幾次之事實。 3 證人吳陳美英之證述 證人吳陳美英於111年4月15日14時許起，在本案房屋內賭博麻將，自摸1次抽頭100元，抽頭金由被告收取之事實。 4 證人陳渼錡之證述 證人陳渼錡於111年4月15日16時許起，在本案房屋內賭博麻將，抽頭金由被告收取之事實。 5 證人柯能典之證述 證人柯能典於111年4月15日13時許起，在本案房屋內賭博麻將，自摸者抽頭100元，抽頭金由被告收取，證人柯能典每個月會在本案房屋打牌2、3次之事實。 6 證人黃相凱之證述 證人黃相凱於111年4月15日13時許起，在本案房屋內賭博麻將，自摸者抽頭100元，抽頭金由被告收取，證人黃相凱每個月會在本案房屋打牌2、3次之事實。 7 證人陳正德之證述 證人陳正德於111年4月15日15時30分許起，在本案房屋內賭博麻將，自摸者抽頭100元，抽頭金由被告收取之事實。 8 證人徐顥銘之證述 證人徐顥銘於111年4月15日16時許起，在本案房屋內賭博麻將，自摸者抽頭100元，證人徐顥銘在本案房屋內賭博3次之事實。 9 臺北市政府警察局中山分局搜索扣押筆錄、扣押物品目錄表、現場照片9張 現場查扣麻將牌2副（含牌尺8支、骰子6顆、搬風台2顆）、共同賭資9,750元及抽頭金500元 
二、核被告所為，係犯刑法第268條前段之意圖營利供給賭博場
    所及同條後段之意圖營利聚眾賭博等罪嫌。被告自民國110
    年10月間起至111年4月15日17時許為警查獲時止，提供本案
    房屋給不特定之人聚集賭博，係先後多次反覆持續提供上址
    作為賭博場所及聚眾賭博以牟利而未曾間斷，是其行為於概
    念上應評價為包括的一罪之集合犯而僅論以一罪。被告以一
    行為觸犯上開2罪名，為想像競合犯，請依刑法第55條前段
    之規定，從一情節較重之刑法第268條後段意圖營利聚眾賭
    博罪處斷。被告前有如犯罪事實欄所載之論罪科刑及執行情
    形，有本署刑案資料查註紀錄表1份附卷可稽，其於受有期
    徒刑執行完畢後，5年內故意再犯本案有期徒刑以上之罪，
    為累犯，請依刑法第47條第1項規定，並參酌司法院大法官
    釋字第775號解釋文及理由書之意旨，裁量是否加重其刑。
    扣案之麻將牌2副（含牌尺8支、骰子6顆、搬風台2顆），為
    被告所有供本案犯罪所用之物，請依刑法第38條第2項前段
    宣告沒收；再被告於警詢中自承自110年10月起迄查獲日止
    ，共收取約12萬元之抽頭金，連同查獲當日扣得抽頭金500
    元，均為被告之犯罪所得，請依刑法第38條之1第1項前段、
    第3項之規定宣告沒收，並於全部或一部不能沒收或不宜執
    行沒收時，追徵其價額。
三、依刑事訴訟法第251條第1項提起公訴。
　　此　致
臺灣臺北地方法院
中　　華　　民　　國　 111　　年　　5 　　月　　9 　　日
                              檢　察　官  王貞元
本件正本證明與原本無異
中　　華　　民　　國　 111　　年　　5 　　月　　23　　日
                          　　書　記　官　陳亭妤
附錄本案所犯法條全文
中華民國刑法第268條
意圖營利，供給賭博場所或聚眾賭博者，處 3 年以下有期徒刑
，得併科 9 萬元以下罰金。　











附件二：